# 关于新租赁准则之提前终止租赁问题

提问人：xiong555 时间：2022-11-21 15:47:42
背景：企业 2018 年 8 月签定某房租租赁合同，租赁服务期间为 2018 年 8 月-2023年 1 月，每 3 个月预付一次租金。由于企业经营情况，企业决定提前终止租赁合同，现双方同意原协议于 2022 年 5月提前终止，合同签定日期 2022 年 3 月。原租赁测算表如下：
租赁负债起始日期结束日期openning balanceinterest in liabilityrental paymentclosing balance 2018/9/30 230,222.63 ..................2022/2/12022/2/2856,353.96 200.53 -12,781.39 43,773.09 2022/3/12022/3/3143,773.09 155.76 0.00 43,928.85 2022/4/12022/4/3043,928.85 156.31 0.00 44,085.17 2022/5/12022/5/3144,085.17 156.87 -12,781.39 31,460.65 2022/6/12022/6/3031,460.65 111.95 0.00 31,572.59 2022/7/12022/7/3131,572.59 112.35 0.00 31,684.94 2022/8/12022/8/3131,684.94 112.75 -13,420.46 18,377.23 2022/9/12022/9/3018,377.23 65.39 0.00 18,442.62 2022/10/12022/10/3118,442.62 65.62 0.00 18,508.24 2022/11/12022/11/3018,508.24 65.86 -13,420.46 5,153.65 2022/12/12022/12/315,153.65 18.34 0.00 5,171.98 2023/1/12023/1/315,171.98 18.40 0.00 5,190.39 2023/2/12023/2/285,190.39 18.47 -5,208.86 0.00 问题 1 ：根据《企业会计准则第 21 号-租赁》应用指南，租赁变更生效日，是指双方就租赁变更达成一致的日期。即租赁生效日为 2022 年 3 月，应当在 2022 年 3 月调减使用权资产的账面价值，以反映租赁的部分终止或完全终止，应将部分终止或完全终止租赁的相关利得或损失计入当期损益。问题 2 ：如何调减使用权资产账面价值？是否可以简化将 3 月使用权资产账面价值视作为 2 月的预付款12781.39元，租赁负债为 0 ，从而去调减账面上的使用权资产原值和租赁负债，差异放在资产处置损益。 2 月、 3 月、 4 月对12781.39按照直线法计提使用权资产累计折旧，每月计提4,260.46 元。 5 月份做一笔冲销分录，借:
使用权资产累计折旧 贷:使用权资产-原值。

回答人：chenyiwei
因系提前终止租赁，故：
在租赁变更日应调减的使用权资产账面价值=按原租赁期测算的提前终止日至原定结束日期间应计提的使用权资产折旧额；
在租赁变更日应调减的租赁负债账面价值=因租赁期缩短而无需支付的后续租金按原折现率折现到合同变更日的折现值。
两者之间的差额确认为资产处置损益。